【裁判字號】    89,易,2595
【裁判日期】    890817
【裁判案由】    贓物
【裁判全文】
臺灣板橋地方法院刑事判決                        八十九年度易字第二五九五號
    公  訴  人  臺灣板橋地方法院檢察署檢察官
    被      告  乙○○
右列被告因贓物案件，經檢察官提起公訴（八十九年度偵字第三四一八號），本院判
決如左：
    主  文
乙○○收受贓物，累犯，處有期徒刑月，如易科罰金以佰元折算壹日。
    事  實
一、乙○○前於民國八十三年間因違反肅清煙毒條例案經本院判處有期徒刑三年一月
    確定，另於八十五年間因違反麻醉藥品管理條例案，經本院判處有期徒刑四月，
    如易科罰金以三百元折算一日確定，兩案接續執行於八十五年十月十七日假釋出
    監，已於八十七年十一月二十六日期滿視為執行完畢，猶不知悔改，復於八十九
    年二月十日下午在臺北縣蘆洲市某處遇見駕駛溫財炳所有牌照ＶＱ─三三一二號
    汽車之丙○○，被搭載上車後，於同日下午二、三時許駛至臺北縣五股鄉○○路
    「匏仔寮」附近（起訴書誤載為三重穀保中學前），經丙○○轉告該車係渠於當
    天凌晨某時許在五股鄉○○路一五五巷二十五號前竊得，明知係贓物仍向丙○○
    借用該車而收受之，嗣於同日下午四時二十分許駕駛該車行經臺北縣三重市○○○路五七二號穀保中學前為警查獲，並起出丙○○所有之鑰匙一把。
二、案經臺北縣警察局三重分局報請臺灣板橋地方法院檢察署檢察官偵查起訴。
    理  由
一、訊據被告乙○○就伊向丙○○借取ＶＱ─三三一二號汽車，嗣駕駛該車於八十九
    年二月十日下午四時二十分許行經臺北縣三重市○○○路五七二號穀保中學前為
    警查獲，扣得丙○○交付之鑰匙一把等情，固不諱言；惟矢口否認收受贓物，辯
    稱伊於穀保中學前以暫用二十分鐘即還為由向丙○○借車，未詢問來源，丙○○
    亦未告知該車係贓物，當時在車上之甲○○有聽到云云，並舉甲○○為證。惟查
    ，ＶＱ─三三一二號汽車係丙○○於八十九年二月十日凌晨某時許在臺北縣五股
    鄉○○路一五五巷二十五號前竊自溫財炳之贓物，丙○○駕駛該車先在同縣蘆洲
    市某處搭載被告，繼於同日下午二、三時許在同市○○○路海霸王餐廳對面之道
    旁巧遇甲○○，應甲○○請託載至五股鄉○○路之「匏仔寮」附近讓渠下車後，
    因被告問起該車來歷兼要求借用，乃表明上情，將車連同鑰匙交予被告行駛，自
    搭計程車回家等情，業據證人丙○○於本院八十九年度易字第二一五五號竊盜案
    同年七月十九日及本件同年八月三日訊問時結證無訛，核分別與被害人溫財炳所
    陳其車失竊之情節及證人甲○○所述遇見丙○○駕駛ＶＱ─三二一二號車之經過
    略同，並有鑰匙一把扣案及車輛失竊查詢個別報表、贓物領據各一紙在卷可稽；
    而甲○○陳稱伊被載至匏仔寮下車，嗣未留滯查看被告與丙○○在車上談論何事
    ，被告亦供稱甲○○在五股鄉○○路附近下車後，伊即借得ＶＱ─三二一二號汽
    車獨自駛往三重（見本院八十九年八月三日訊問筆錄），可見該車非在穀保中學
    前借予被告，甲○○亦未續搭車至三重，焉能在穀保中學前聽見借車之對話，所
    稱丙○○在穀保中學前借車予被告時沒講該車來源云云，顯違實情，不足為被告
    有利之認定；參以被告當庭就丙○○前開證詞表示無意見，復稱：「（你當時借
    車其實懷疑車子有問題，只是沒問他，而他也沒告訴你是嗎？）對的」（見同前
    筆錄），益證被告借車時明知係贓物，所辯無非卸責之詞，不值採信，是本件事
    證明確，被告犯行堪以認定，應依法論科。
二、核被告所為係犯刑法第三百四十九條第一項之收受贓物罪，其前於八十三年間因
    違反肅清煙毒條例案，另於八十五年間因違反麻醉藥品管理條例案，經本院分別
    判處有期徒刑三年一月及有期徒刑四月如易科罰金以三百元折算一日確定，兩案
    接續執行於八十五年十月十七日假釋出監，已於八十七年十一月二十六日期滿視
    為執行完畢，有臺灣高等法院被告全國前案紀錄表可憑，其於五年內再犯有期徒
    刑以上刑之本罪，為累犯，應依法加重其刑。爰審酌被告之品行、犯罪之動機、
    目的、手段、所生之危害及犯罪後態度等一切情狀，量處如主文所示之刑，並諭
    知易科罰金之折算標準，以示懲儆。
據上論斷，應依刑事訴訟法第二百九十九條第一項前段、刑法第三百四十九條第一項
、第四十七條、第四十一條、罰金罰鍰提高標準條例第一條前段、第二條，判決如主
文。
本案經檢察官毛有增到庭執行職務
中      華      民      國    八十九    年      八      月     十七     日
                                      臺灣板橋地方法院刑事第五庭
                                          法  官  周建興
右正本證明與原本無異
如不服本判決應於送達後十日內向本院提出上訴狀
                                          書記官  許清秋
中      華      民      國    八十九    年      八      月     十八     日
刑法第三百四十九條
收受贓物者，處三年以下有期徒刑、拘役或五百元以下罰金。
搬運、寄藏、故買贓物或為牙保者，處五年以下有期徒刑、拘役或科或併科一千元以
下罰金。
因贓物變得之財物，以贓物論。


司法院資訊處製作；財團法人民間司法改革基金會備份。
